# 同一控制下企业合并，长投计税基础的确定

提问人：yafuj1985 时间：2017-05-17 13:32:36
公司（母公司）下设控股子公司A、B、C,现为了业务整合需要，母公司将持有A、B、C的股权按账面价值划转给新设的全资子公司X。股权转让协议约定，X公司无需支付对价。
账务处理： 母公司账务处理（个别报表层面）：按母公司对A、B、C的长期股权投资的原账面价值，借：长期股权投资——X，贷：
长期股权投资——A、B、C X公司账务处理：按同一控制下合并原则，按合并日A、B、C公司账面净资产：借：长期股权投资——A、B、C，贷：资本公积——资本溢价。 请问 陈老师，X公司的长期股权投资的计税基础如何确定？ 国家税务总局公告 2015 年第 40 号中提到 “ 划入方企业取得被划转股权或资产的计税基础，以被划转股权或资产的原账面净值确定”，是指划入方企业取得被划转股权或资产的计税基础，以被划转股权或资产的原计税基础确定。” 这个规定是否有会计准则冲突？

回答人：chenyiwei
我理解，此时X层面上对A、B、C的股权投资的计税基础，与原母公司层面对这三项股权投资的计税基础一致。建议与税务专业人士咨询确认。